臺灣新北地方法院民事判決
                                    110年度訴字第2949號
原      告  臺灣中小企業銀行股份有限公司

法定代理人  林謙浩
訴訟代理人  王惠銘


被      告  李宥萱
            趙健崴
上列當事人間請求返還消費借貸款事件，於中華民國111年1月11
日言詞辯論終結，本院判決如下：
    主      文
一、被告李宥萱應給付原告新臺幣壹佰貳拾玖萬零伍佰伍拾伍元
    ，及自民國一百一十年七月二十七日起至清償日止，按年息
    百分之一點七九計算之利息，暨自民國一百一十年八月二十
    八日起至清償日止，逾期六個月內者，按上開利率百分之十
    ，超過六個月部分，按上開利率百分二十計算之違約金。
二、被告李宥萱、趙健崴應連帶給付原告新臺幣伍仟零壹拾伍元
    ，及自民國一百一十年十月二日起至清償日止，按年息百分
    之十五計算之利息。
三、被告李宥萱應給付原告新臺幣肆萬柒仟陸佰陸拾元，及其中
    新臺幣肆萬肆仟玖佰貳拾參元自民國一百一十年十月二日起
    至清償日止，按年息百分之十五計算之利息。
四、訴訟費用由被告李宥萱負擔。
    事實及理由
壹、程序部分：被告經合法通知，均未於言詞辯論期日到場，核
    無民事訴訟法第386條各款所列情形，爰依原告之聲請，由
    其一造辯論而為判決。
貳、當事人之主張：
一、原告方面：
　　聲明：
　㈠被告李宥萱應給付原告新臺幣（下同）1,290,555元，及自民
    國110年7月27日起至清償日止，按年息1.79%計算之利息，
    暨自110年8月28日起至清償日止，逾期6個月內者，按上開
    利率百分之10，超過6月部分，按上開利率百分20計算之違
    約金。
　㈡被告李宥萱、趙健崴應連帶給付原告5,015元，及自110年10
    月2日起至清償日止，按年息15%計算之利息。
　㈢被告李宥萱應給付原告47,660元，及其中44,923元自110年10
    月2日起至清償日止，按年息15%計算之利息。
　　其陳述及所提出之證據如下：
（一）民事訴訟法第24條規定，當事人得以合意定第一審管轄法
      院，今依被告等與原告簽訂之臺灣中小企業銀行個人綜合
      貸款契約第18條約定（證一），合意以鈞院為本案第一審
      管轄法院，即鈞院為本案之管轄法院，合先述明。
（二）被告李宥萱於105年6月23日與原告簽訂臺灣中小企業銀行
      個人綜合貸款契約，借得2,500,000元整，借款期間自105
      年6月27日至115年6月27日止，利息按原告定儲利率指數
      （月調整），日前為0.8%（證二）加年利率0.99%，合計
      為1.79%，並自實際撥款日起，依年金法，按月攤還本息
      （第1條第5項），第1次繳款日為105年7月27日。以上並
      約定有任何一宗債務不依約清償本金時，無須由原告事先
      通知或催告，得隨時將部分或全部視為到期（第6條），
      並按原借款利率計算遲延期間之遲延利息，及逾期6個月
      以內者，按原借款利率之10%，逾期超過6個月部分，按原
      借款利率之20%，按期計收違約金（第8條第1項）。
（三）被告李宥萱、趙健崴向原告申請辦理信用卡正卡（李宥萱
      ）及附卡（趙健崴），與原告簽有信用卡申請書1紙（證
      三），經原告核定後核發信用卡，額度為50,000元整。被
      告於原告核發信用卡後，即陸續為簽帳消費，依信用卡約
      定條款第3條（附卡持卡人）之約定，正卡持卡人就其本
      人與附卡持卡人使用信用卡所生應付帳款之全部負清償責
      任，而附卡持卡人僅就使用該附卡所生應付帳款負清償責
      任；另依第14條（繳款）之約定，當期之應付帳款被告應
      於當期繳款截止日前全數繳付原告，或依第15條（循環信
      用）之約定，於當期繳款截止日前繳納最低應繳金額並就
      剩餘未付款項應依約定利率加付遲延利息，如未繳納最低
      應繳金額或遲誤繳款期限者，應按月收取逾期手費（即違
      約金），延滯第一個月計付100元，延滯第二個月計付300
      元，延滯第三個月計付500元，且最高連續收取期數不超
      過3期。
（四）被告李宥萱自110年8月即未依約還款，爰依授信約定書第
      15條將全部借款視為到期並抵銷存款，截至起訴日止尚欠
      原告個人綜合貸款本金1,290,555元（證四）暨利息、違
      約金，及信用卡帳款52,675元暨如訴之聲明第二項、第三
      項所示之利息（證五，其中附卡消費本金5,015元由被告
      等人連帶負清償之責如聲明第二項，其餘47,660元由被告
      李宥萱單獨負清償之責如聲明第三項）。
（五）截至本件起訴日止迭經原告屢次催討，被告等均置之不理
      ，按被告依法應負清償責任，為此乃提起本訴。並提出臺
      灣中小企業銀行個人綜合貸款契約、原告定儲利率指數（
      月調整）表、信用卡申請書、信用卡約定條款、被告電子
      帳欠資料表、信用卡正附卡本金計算表、信用卡消費明細
      表、被告李宥萱國民身分證影本及補換發資料查詢結果單
      等影本為證據。
二、被告方面：被告經合法通知，均未於言詞辯論期日到場，亦
    未提出準備書狀作何聲明或陳述。
參、得心證之理由：
一、原告主張之前揭事實，業據提出與其陳述相符之臺灣中小企
    業銀行個人綜合貸款契約、原告定儲利率指數（月調整）表
    、信用卡申請書、信用卡約定條款、被告電子帳欠資料表、
    信用卡正附卡本金計算表、信用卡消費明細表、被告李宥萱
    國民身分證影本及補換發資料查詢結果單等影本為證據。
二、按被告已於相當時期受合法之通知，而於言詞辯論期日不到
    場，亦未提出準備書狀爭執者，依民事訴訟法第280條第3項
    規定，準用同條第1項之規定，視同自認。本件被告於言詞
    辯論期日前相當時期受合法通知，卻未於言詞辯論期日到場
    ，又未提出準備書狀爭執，自應依法視為對原告主張之事實
    自認，則自足認為原告前述主張之事實為真實。
三、綜上所述，原告主張依消費借貸及信用卡之法律關係，訴請
    被告分別清償借款及連帶清償信用卡消費款，並按約定利率
    計算之利息、違約金，即屬正當，應予准許。又被告趙健崴
    應給付金額與被告李宥萱所應給付之金額相比結果比例甚低
    ，且其所應給付範圍與被告李宥萱為連帶債務，故就被告趙
    健崴敗訴部分之訴訟費用，仍命由被告李宥萱負擔之，併此
    敘明。　　
肆、結論：本件原告之訴為有理由，並依民事訴訟法第385條第1
    項前段、第78條、第85條第1項、第2項，判決如主文。
中　　華　　民　　國　　111 　年　　1 　　月　　18　　日
　　　　　　　　　民事第六庭  法　官　許瑞東
以上正本證明與原本無異
如對本判決上訴，須於判決送達後20日內向本院提出上訴狀；如
委任律師提起上訴者，應一併繳納上訴審裁判費。
中　　華　　民　　國　　111 　年　　1 　　月　　18　　日
                              書記官  曾怡婷